【裁判字號】    98,交抗,2771
【裁判日期】    981123
【裁判案由】    違反道路交通管理處罰條例
【裁判全文】
臺灣高等法院交通事件裁定             98年度交抗字第2771號
抗  告  人
即受處分人  甲○○○○○○○○.
上列抗告人因違反道路交通管理處罰條例案件，不服臺灣臺北地
方法院，中華民國九十八年十月二十二日所為裁定（九十八年度
交聲更字第一二二號），提起抗告，本院裁定如下：
    主  文
抗告駁回。
    理  由
一、原裁定略以：抗告人即受處分人洪明德（即星德鋁材行）所
    有之車號九六三七─ＥＨ號自用一般小貨車，於民國九十七
    年四月十七日上午九時二十六分許，停放在臺北市○○街十
    五號前，有不緊靠道路右側停車之違規情形等事實，有臺北
    市政府交通局舉發違反道路交通管理事件通知單、臺北市交
    通事件裁決所九十八年六月四日北市裁申字第裁二二─一Ａ
    Ｄ一五七七七０號違反道路交通管理事件裁決書、臺北市交
    通事件裁決所送達證書、臺北市停車管理處九十七年五月七
    日北市停四字第０九七三二四四四０００號書函在卷足參，
    從而，原處分機關依據前揭道路交通管理處罰條例第五十六
    條第一項第六款之規定，裁處受處分人罰鍰新臺幣（下同）
    九百元，核無違誤，受處分人之異議為無理由，應予駁回等
    語。
二、抗告意旨略以：本件歷經一年半時間，由地院、高院公文往
    返好幾回，僅為一張九百元之罰單，而原裁定所指違規地點
    尚有可容納機車停放空間、未開啟暫時停車之閃黃燈標誌、
    車輛所停放處之右後方即有一空位可供停放等情，但依卷附
    照片清淅可見有早餐店營業中，當時為九點二十六分，若駕
    駛是法官們，你們會很白目的靠近早餐店爐台嗎？顯見乃停
    管處人員在搶錢，徒增對立！且現今自用車、計程車未緊靠
    路邊暫停上下乘客乃常見事實，我不是以他人未受罰即主張
    免罰，僅不滿執法人員不食人間煙火之心態云云。
三、按汽車駕駛人停車時不依順行方向，或不緊靠道路右側，或
    併排停車，或單行道不緊靠路邊停車，處六百元以上，一千
    二百元以下罰鍰；停車時應依車輛順行方向緊靠道路右側，
    但單行道應緊靠路邊停車。其右側前後輪胎外側距離緣石或
    路面邊緣不得逾四十公分，在單行道左側停車時，比照辦理
    道路交通管理處罰條例第五十六條第一項第六款、道路交通
    安全規則第一百十二條第二項亦分別定有明文。
四、經查：
（一）登記為星德鋁材行所有之車號九六三七─ＥＨ號自用一般
      小貨車，於九十七年四月十七日上午九時二十六分許，在
      臺北市○○區○○街三九一號一樓，有未緊靠道路右側停
      車之事實，業據受處分人洪明德自承在卷，並有臺北市政
      府交通局交通助理員拍攝相片等附卷可稽（見交聲字第二
      二八二號卷第十二頁），而獨資商號在法律上無權利能力
      ，須與其獨資之出資人（負責人）結合為一體，亦即在法
      律上須以該獨資之出資人為權利義務主體，原處分機關乃
      函請舉發機關調查之結果，因而依道路交通管理處罰條例
      第五十六條第一項第六款之規定，於九十八年六月四日裁
      處汽車所有人即受處分人洪明德九百元罰鍰等情，亦有臺
      北市政府交通局舉發違反道路交通管理事件通知單影本一
      紙、臺北市交通事件裁決所九十八年六月四日北市裁申字
      第裁二二─一ＡＤ一五七七七０號違反道路交通管理事件
      裁決書一紙、臺北市交通事件裁決所送達證書一紙、臺北
      市停車管理處九十七年五月七日北市停四字第０九七三二
      四四四０００號書函一份在卷足參，堪認受處分人洪明德
      確於上開時、地，有「未緊靠道路右側停車」之違規行為
      。
（二）抗告意旨雖辯稱：舉發當時為上午九時二十六分許，因為
      該處有早餐店，自不可能白目地靠近早餐爐台云云。然依
      卷附舉發照片所示（見交聲字第二二八二號卷第十二頁）
      ，受處分人洪明德所有之車號九六三七─ＥＨ號自用一般
      小貨車，係停放於車道中間，與其車前路邊停放之自小客
      車相較，距離路面邊緣約一個車身寬度，又未開啟暫停閃
      黃燈，嚴重影響往來車輛行進，另觀之受處分人洪明德所
      指早餐店爐台，依該照片亦顯示該爐台邊緣已內縮相當距
      離，而爐台距柏油路面尚間隔有水泥階梯、水泥路間，此
      距離早逾四十公分甚多，應無何安全顧慮，足證受處分人
      洪明德所辯尚屬無據；又抗告意旨又稱：現今自用車、計
      程車未緊靠路邊暫停上下乘客乃常見事實，相同情形處理
      並無被舉發云云，惟按平等原則係避免合法權益遭受無正
      當理由之差別待遇，以維實質平等，是以，就不法違規遭
      受取締之情，難謂具有合法權益，自不得主張平等原則，
      準此，縱受處分人洪明德所指他人有相同之違規行為而未
      遭取締，並非合法權益受有損害，自不得援用平等原則，
      加以抗辯。準此，本件受處分人違規事實明確，原審因認
      原處分機關依道路交通管理處罰條例第五十六條第一項第
      六款之規定，裁處受處分人罰鍰九百元，核無違誤，而駁
      回受處分人於原審之異議，揆諸前揭之規定，並無不當，
      受處分人之抗告為無理由，應予駁回。
五、依道路交通管理處罰條例第八十九條，道路交通案件處理辦
    法第二十六條，刑事訴訟法第四百十二條，裁定如主文。
中    華    民    國    98    年    11    月    23    日
                  刑事第十八庭審判長法  官  吳鴻章
                                    法  官  周政達
                                    法  官  曾淑華
以上正本證明與原本無異。
不得再抗告。
                                    書記官  王增華
中    華    民    國    98    年    11    月    25    日


司法院資訊處製作；財團法人民間司法改革基金會備份。
